臺灣新北地方法院刑事判決
111年度審交易字第344號
公  訴  人  臺灣新北地方檢察署檢察官
被      告  賴冠諭



上列被告因過失傷害案件，經檢察官提起公訴（110年度偵字第
46093號），被告於本院準備程序中就被訴事實為有罪之陳述，
經告知簡式審判程序之旨，並聽取當事人之意見後，經本院裁定
行簡式審判程序，判決如下：
    主  文
賴冠諭犯過失傷害罪，處有期徒刑叁月，如易科罰金，以新臺幣
壹仟元折算壹日。
    事  實
一、賴冠諭於民國110年4月20日9時3分許，騎乘車牌號碼000-00
    00號普通重型機車，沿新北市林口區文化一路往八里方向行
    駛，行經新北市林口區文化一路與信義路口時，本應注意車
    輛行駛至管制號誌正常運作之交岔路口，其行進應遵守燈光號
    誌，以避免危險或交通事故之發生，且依當時天候晴、日間
    自然光線、柏油路面乾燥無缺陷、無障礙物及視距良好等情
    ，並無不能注意之情事，竟疏未注意，未依號誌管制逕自闖
    紅燈前行，適蔡政良騎乘車牌號碼000-000號普通重型機車
    ，沿新北市林口區信義路往中正路方向直行至上開路口，閃
    避不及而發生碰撞，致蔡政良人車倒地，受有右硬腦膜下血
    腫、右腦顳葉出血、左側肋骨骨折併氣胸、左側鎖骨骨折、
    左眼鈍傷、左側鎖骨骨幹移位性骨折、腦震盪後症候群等傷
    害。嗣賴冠諭案發後於有偵查權限之機關及公務員發覺其犯
    罪前，向前往現場處理之警員表明其為肇事人，並願接受裁
    判。
二、案經蔡政良訴由新北市政府警察局林口分局報告臺灣新北地
    方檢察署檢察官偵查起訴。
    理  由
一、查本案被告賴冠諭所犯係死刑、無期徒刑、最輕本刑為3年
    以上有期徒刑以外之罪，且非高等法院管轄第一審案件，其
    於準備程序中就被訴事實為有罪之陳述，經本院告知簡式審
    判程序之旨，並聽取公訴人、被告之意見後，經裁定進行簡
    式審判程序審理，則本案證據之調查，依刑事訴訟法第273
    條之2規定，自不受同法第159條第1項、第161條之2、第161
    條之3、第163條之1及第164條至第170條規定之限制，合先
    敘明。　　
二、認定事實之理由及證據：
(一)前揭犯罪事實，業據被告於警詢、偵查、本院準備程序及審
    理時均坦承不諱，核與證人即告訴人蔡政良於警詢及偵查中
　　證述之情節相符（見偵字卷第8頁正背面、第27至28頁），
    並有長庚醫療財團法人林口長庚紀念醫院110年5月7日、6月
    23日、10月25日、111年1月24日出具之診斷證明書影本各1
    紙（見偵字卷第13頁、第33至35頁）、道路交通事故現場圖
    、道路交通事故調查報告表（一）（二）、新北市政府警察
    局道路交通事故初步分析研判表、新北市政府車輛行車事故
    鑑定會110年9月1日新北車鑑字第0000000號鑑定意見書各1
    份（見偵字卷第10頁、第11至12頁、第29頁、第31至32頁）
    、交通事故現場及車損照片12張、監視器錄影畫面翻拍照片
    11張（見偵字卷第16至17頁、第18至19頁）及臺灣新北地方
    檢察署檢察事務官勘驗筆錄1份（見偵字卷第38至43頁）在
    卷可稽。
(二)按駕駛人應遵守道路交通標誌、標線、號誌之指示；且行駛
    至交岔路口，其行進、轉彎，應遵守燈光號誌；又車輛面對
    圓形紅燈表示禁止通行，不得超越停止線或進入路口，道路
    交通安全規則第90條第1項、第102條第1項第1款、道路交通
    標誌標線號誌設置規則第206條第5款第1目分別定有明文。
    凡此均為汽（機）車駕駛人應盡之注意義務。被告領有合格
    駕照而駕車上路，對上開規定理應知之甚稔並應確實遵守，
    依其智識能力，及參以案發時為天候晴、日間自然光線、柏
    油路面乾燥無缺陷、無障礙物及視距良好，有上開道路交通
    事故調查報告表（一）及案發現場照片可參，並無不能注意
    之情事，竟疏未注意遵守上開交通安全規定，未遵守燈光號
    誌行進，貿然闖紅燈直行，因而肇致本件事故發生，堪認被
    告就本件交通事故之發生為有過失甚明。而本案交通事故經
    送新北市政府車輛行車事故鑑定會為鑑定，亦認：「一、賴
    冠諭駕駛普通重型機車，行經設有號誌管制之路口，未依號
    誌管制（闖紅燈）行駛，為肇事主因。二、蔡政良駕駛普通
    重型機車，無肇事因素」，有上開鑑定意見書在卷可佐，益
    徵被告就本件交通事故之發生為有過失。
(三)又告訴人所受前揭傷害係因本件交通事故所致，而本件交通
    事故復因被告上開過失行為所致，是被告上開過失肇事行為
    與告訴人所受傷害結果間，具有相當因果關係。
(四)綜上所述，本案事證明確，被告犯行堪予認定，應依法論科
    。　　
三、論罪科刑：
(一)罪名：
    核被告所為，係犯刑法第284條前段之過失傷害罪。　　
(二)刑之減輕：
    被告案發後於有偵查權限之機關及公務員發覺其犯罪前，向
    前往現場處理之警員表明其為肇事人並願接受裁判，有道路
    交通事故肇事人自首情形記錄表1紙在卷可考（見偵字卷第1
    5頁），合於自首之規定，爰依刑法第62條前段之規定減輕
    其刑。
(三)量刑：
    爰審酌被告騎乘機車上路，本應遵守交通安全規則，謹慎操
    控，以維自身及其他用路人之安全，竟未遵守交通號誌，貿
    然闖紅燈直行，因而發生本件交通事故，所為應予非難；兼
    衡被告大學畢業之智識程度（見本院卷附之被告個人戶籍資
    料查詢結果）、於本院審理時自陳之家庭生活與經濟狀況（
    詳見本院簡式審判筆錄第5頁）、過失情節、造成告訴人所
    受傷勢程度，及被告犯後坦承犯行，惟未能與告訴人和解賠
    償損害之犯後態度等一切情狀，量處如主文所示之刑，並諭
    知易科罰金之折算標準。
據上論斷，應依刑事訴訟法第273條之1第1項、第299條第1項前
段，刑法第284條前段、第62條前段、第41條第1項前段，刑法施
行法第1條之1第1項，判決如主文。
本案經檢察官范孟珊偵查起訴，檢察官高智美到庭執行職務。
中　　華　　民　　國　　111 　年　　6 　　月　　8 　　日
                  刑事第二十五庭  法  官  白光華
以上正本證明與原本無異
如不服本判決，應於判決送達後20日內敘明上訴理由，向本院提
出上訴狀 (應附繕本) ，上訴於臺灣高等法院。其未敘述上訴理
由者，應於上訴期間屆滿後20日內向本院補提理由書「切勿逕送
上級法院」。
                                  書記官  楊貽婷
中　　華　　民　　國　　111 　年　　6 　　月　　8 　　日
附錄本判決論罪科刑法條全文：
中華民國刑法第284條
因過失傷害人者，處1年以下有期徒刑、拘役或10萬元以下罰金
；致重傷者，處3年以下有期徒刑、拘役或30萬元以下罰金。